# 请教陈版：关于使用权资产未按合同约定付款的会计处理问题？

提问人：dszh87 时间：2021-08-05 15:58:32
陈版:请教个使用权资产的问题：根据租赁合同约定，企业每年末支付当年的租赁费用（使用权资产账面余额根据该条款确认的），但是年末企业因资金困难，次年三月才付款。年末会计处理时，是否将应支付的租赁费用调整至至应付账款，同时调减租赁负债？企业在次年三月实际支付租赁款的当期，是否需要重新调整使用权资产账面价值？

回答人：chenyiwei
不需要“将应支付的租赁费用调整至至应付账款，同时调减租赁负债”，对使用权资产账面价值无直接影响。但要考虑： 1 、延迟支付租金是否构成债务重组； 2 、因为延迟支付租金是年末资金困难导致，是否表明企业长期盈利能力不佳，是否要对使用权资产（或包含使用权资产的资产组）进行减值测试和计提减值。

提问人：pengjunbo 时间：2021-10-18 08:05:06
请教陈版，如果租赁付款实际周期与合同约定付款周期有较大差异，应该按哪个周期进行折现确认期初使用权资产呢？

回答人：chenyiwei
还是建议按合同约定的结算周期，特别是当实际结算日晚于合同约定的结算日的情况下。